【裁判字號】    97,訴,176
【裁判日期】    970630
【裁判案由】    違反毒品危害防制條例
【裁判全文】
臺灣嘉義地方法院刑事判決               97年度訴字第176號
公  訴  人  臺灣嘉義地方法院檢察署檢察官
被      告  甲○○
                    (現於臺灣嘉義監獄鹿草分監另案執行中)
上列被告因違反毒品危害防制條例案件，經檢察官提起公訴（97
年度毒偵字第332 號），被告於準備程序中就被訴事實為有罪之
陳述，經本院合議庭裁定由受命法官改依簡式審判程序審理，判
決如下：
    主  文
甲○○施用第一級毒品，處有期徒刑捌月。
    事  實
一、甲○○前因施用毒品案件，經臺灣板橋地方法院以94年度毒
    聲字第836 號裁定送觀察、勒戒後，認有繼續施用毒品之傾
    向，而由同院以94年度毒聲字第2210號裁定令入戒治處所施
    以強制戒治，嗣因認無繼續強制戒治之必要，於民國95年8
    月2 日停止其處分出監，並由臺灣板橋地方法院檢察署檢察
    官以95年度戒毒偵字第299 號為不起訴處分確定。詎猶不知
    悔改，於強制戒治執行完畢釋放後之5 年內，復基於施用第
    一級毒品之犯意，於96年10月13日22時5 分許，在其當時位
    於嘉義市○○路283 號2 樓之2 之住處內施用海洛因1 次。
    嗣於同日23時40分許，在台南市○○路○ 段260 號前，警員
    因見甲○○行跡可疑加以盤查，發現其為毒品人口，經警得
    其同意而於翌日零時10分許採集其尿液送驗，結果呈海洛因
    代謝物嗎啡陽性反應，而悉上情。
二、案經臺南市警察局第五分局報請臺灣臺南地方法院檢察署呈
    請臺灣高等法院臺南分院檢察署檢察長令轉臺灣嘉義地方法
    院檢察署檢察官偵查起訴。
    理  由
一、本件被告所涉犯者為毒品危害防制條例第10條第1 項之罪，
    非死刑、無期徒刑、最輕本刑為3 年以上有期徒刑之罪或高
    等法院管轄第一審案件。本院行準備程序時，被告就被訴事
    實為有罪之陳述，經告知簡式審判程序之旨，並聽取檢察官
    及被告之意見後，本院爰依刑事訴訟法第273 條之1 第1 項
    裁定由受命法官獨任進行簡式審判程序。故本件簡式審判程
    序之證據調查，依刑事訴訟法第273 條之2 規定，不受同法
    第159 條第1 項、第161 條之2 、第161 條之3 、第163 條
    之1 及第164 條至第170 條規定之限制，合先敘明。
二、上揭犯罪事實，業據被告於警詢及本院審理中坦承不諱，且
    警方於查獲被告後，於96年10月14日零時10分採集其尿液送
    驗，呈鴉片代謝物嗎啡陽性反應等情，有採驗尿液編號年籍
    對照表（檢體編號為：E5-196）、台南市警察局第五分局立
    人派出所警員張貴堯及黃世棕出具之職務報告、詮昕科技股
    份有限公司96年10月26日濫用藥物尿液檢驗報告各1 份在卷
    可稽（見臺灣臺南地方法院檢察署96年度毒偵字第3171號卷
    第10、17、25頁），足認被告之自白與事實相符，其犯行堪
    以認定。查被告前因施用毒品案件，經裁定令入戒治處所施
    以強制戒治，於95年8 月2 日停止其處分出監，有其臺灣高
    等法院被告前案紀錄表1 份在卷可佐，是被告係於強制戒治
    執行完畢釋放後，5 年內再犯本件施用第一級毒品罪，事證
    明確，應予依法論科。
三、論罪科刑：
(一)查海洛因為毒品危害防制條例所定之第一級毒品，是核被告
    所為，係犯毒品危害防制條例第10條第1 項之施用第一級毒
    品罪。其為施用而持有海洛因之低度行為，應為施用之高度
    行為所吸收，不另論罪。另刑法第62條前段所規定之自首，
    係以對於未發覺之犯罪自首而受裁判為要件，故犯罪行為人
    應於有偵查犯罪職權之公務員未發覺犯罪事實或犯罪人之前
    自首犯罪，且接受裁判，兩項要件兼備，始得依刑法第62條
    前段自首之規定減輕其刑（最高法院86年度台上字第1951號
    判決意旨參照）；本件被告雖係於96年10月14日23時40分許
    在台南市○○路○ 段260 號前因行跡可疑為警盤查，在警員
    尚不知其有為本件犯行時，即主動向警員坦承其於96年10月
    13日22時5 分許施用第一級毒品海洛因之犯行（見同上偵卷
    第14至16頁之警詢筆錄、本院卷第15頁之辦理刑事案件電話
    紀錄查詢表）；惟被告於本院審理中經合法傳喚而無正當理
    由未到庭，復拘提無著，經發佈通緝後，始於97年6 月15日
    為警緝獲到案，有傳票送達證書、拘提報告書、台南縣警察
    局善化分局通緝案件移送書、歸案證明書等在卷可按；被告
    雖辯稱其家人並未轉交傳票，致未到庭云云，惟被告前曾因
    施用毒品案件數度遭法院判刑，復曾因未到庭而遭通緝，有
    其前案紀錄表在卷可稽，其既知自己曾因施用第一級毒品而
    於96年10月14日為警採尿，自應知悉警員將案件移送檢察署
    由檢察官偵查起訴後，需配合法院之傳喚到庭，而不得以家
    人未轉交傳票卸責；是本件尚難認被告有接受裁判之意，而
    與前述自首之要件不符，尚不得據以減輕其刑，附此敘明。
(二)爰依被告之供述（見本院卷第64頁）及卷附其臺灣高等法院
    被告前案紀錄表，審酌：被告高職肄業之智識程度，入監前
    係從事美容工作、與朋友同住之生活狀況，經觀察、勒戒及
    強制戒治，猶不思戒除毒癮，甫於95年8 月強制戒治執行完
    畢，即在96年間多次遭查獲施用毒品，顯無戒除毒癮之決心
    ，惟施用毒品係屬自戕行為，及其犯後經通緝始到案，惟坦
    承犯行，態度尚可等一切情狀，量處如主文所示之刑，以示
    懲儆。
據上論斷，應依刑事訴訟法第273條之1第1項、第299條第1 項前
段，毒品危害防制條例第10條第1 項，判決如主文。
本案經檢察官江金星到庭執行職務。
中    華    民    國    97    年     6    月    30    日
                  刑事第三庭  法  官  陳 蒨 儀
上列正本證明與原本無異。
如不服本判決，應於判決送達後10日內向本院提出上訴狀，上訴
書狀依法應敘述具體理由，如未敘述具體理由者，應於上訴期間
屆滿後20日內補提理由書於本院（均應附繕本）。
中    華    民    國    97    年    6     月    30    日
                              書記官  楊 國 色
附錄本判決論罪法條：
毒品危害防制條例第10條第1項
施用第一級毒品者，處6月以上5年以下有期徒刑。


司法院資訊處製作；財團法人民間司法改革基金會備份。
